ACORDAO-COMPLETO-2355557

ACÓRDÃO DE RELAÇÃO

ACÓRDÃO DE RELAÇÃO 4978/2019 ATA 23/2019 - SEGUNDA CÂMARA

Acórdão 4978/2019-TCU-Segunda Câmara
Considerando que, no presente momento, aprecia-se a resposta dada às oitivas sobre as irregularidades identificadas no âmbito do Pregão Eletrônico 32/2018 e, especialmente, as eventuais falhas no preenchimento da planilha de custos, além dos atestados da empresa declarada vencedora no certame;
Considerando que, após a análise dos pressupostos para a suscitada cautelar suspensiva, acolhi a proposta da unidade técnica no sentido do indeferimento da aludida cautelar, sem prejuízo de determinar as aludidas oitivas em face dos indícios de irregularidade anunciados pela ora representante, além das demais questões levantadas pela unidade técnica, tendo sido proferido, nessa linha, o Acórdão 557/2019-TCU-Segunda Câmara;
Considerando que o Departamento Penitenciário Nacional - Depen encaminhou a sua resposta por meio do Ofício 477/2019/GAB-DEPEN/DEPEN/MJ, de 27/3/2019 (Peça 31) , informando o reconhecimento da suscitada falha, e anunciou a subsequente adoção das medidas tendentes a resultar no desfazimento do correspondente contrato público;
Considerando, todavia, que, em 22/5/2019, o Depen encaminhou a nova comunicação, informando ter chegado ao consenso com a contratada no sentido de ela assumir a diferença de valores ante a necessidade de correção da planilha na proposta;
Considerando que, por meio do despacho à Peça 42, determinei o retorno do processo à Selog para a efetiva análise da documentação apresentada;
Considerando que, de acordo com a unidade técnica, as informações enviadas pelo Depen não diriam respeito aos questionamentos originalmente suscitados nesta representação, não estando afetas às correções empreendidas para a suposta solução dos problemas identificados na aludida proposta, pois tratariam apenas das demais abas na planilha de proposta, sem promover, todavia, as necessárias alterações;
Considerando que, após a análise do feito (Peça 35) , a unidade técnica propôs o prosseguimento do feito no sentido de conhecer da presente representação para, no mérito, considerá-la parcialmente procedente, diante das falhas na planilha de formação de preços apresentada pela licitante vencedora, deixando de apresentar, contudo, as necessárias propostas para a efetiva correção das falhas;
Considerando que, após a constatação das falhas, o Depen teria anunciado que realizaria a adequação da planilha, com o ônus para a contratado, mas teria enviado a correspondente documentação sem a apresentação de qualquer alteração substancial;
Os Ministros do Tribunal de Contas da União, reunidos em Sessão de 2ª Câmara, ACORDAM, por unanimidade, nos termos dos arts. 143, V, "a", 235, 237, VII e parágrafo único, e 250, I, do Regimento Interno do TCU, aprovado pela Resolução n.º 246, de 2011, em prosseguir com o feito para o necessário saneamento dos autos e, assim, prolatar as determinações abaixo indicadas:
1. Processo TC-Processo 000.381/2019-5 (REPRESENTAÇÃO) 
	1.1. Representante: Engeprom Engenharia Ltda. (CNPJ 04.762.861/0001-68) .
	1.2. Órgão: Departamento Penitenciário Nacional - Depen.
	1.3. Relator: Ministro-Substituto André Luís de Carvalho.
	1.4. Representante do Ministério Público: não atuou.
	1.5. Unidade Técnica: Secretaria de Controle Externo de Aquisições Logísticas (Selog) .
	1.6. Representação legal: Lecir Manoel da Luz (OAB/DF 1.671) e outros, representando a Engeprom Engenharia Ltda.
	1.7. Determinar:
	1.7.1. ao Departamento Penitenciário Nacional - Depen, nos termos do art. 157 do RITCU, que, no improrrogável prazo de 20 (vinte) dias contados da ciência desta deliberação, encaminhe ao TCU todas as respostas aos questionamentos suscitados na presente representação, sem prejuízo de, se ainda não fez, promover as correções para, efetivamente, solucionar as falhas identificadas na planilha de proposta, devendo apresentar todos os memoriais de cálculo, com toda a correspondente documentação, aí incluída a eventual celebração do correspondente termo de aditamento, no sentido de promover as referidas correções técnico-econômico-financeiras;
	1.7.2 à Selog que adote as seguintes medidas:
	1.7.2.1. manifeste-se conclusivamente sobre a regularidade, ou não, e, ainda, sobre a economicidade, ou não, do contrato firmado a partir do referido Pregão Eletrônico 32/2018, assinalando a eventual subsistência do subjacente dano ao erário, ao analisar as respostas apresentadas pelo Depen, com a respectiva documentação, em cumprimento ao item 1.7.1 deste Acórdão;
	1.7.2.2. atente para a necessidade de verificar se já teria sido promovido algum pagamento a partir da antiga planilha de proposta; e
	1.7.2.3. envie a cópia do presente Acórdão, acompanhado do parecer da unidade técnica, ao Departamento Penitenciário Nacional - Depen, para ciência e adoção das providências cabíveis, e à Secretaria Executiva do Ministério da Justiça e Seguraça Pública, para ciência e eventuais providências.

Segunda Câmara

Engeprom Engenharia Ltda. (CNPJ 04.762.861/0001-68).

ACORDAO-COMPLETO-2416315

Acórdão de Relação 7114/2020 - Segunda Câmara

Acórdão de Relação

ACORDAO-COMPLETO-2378589

Acórdão de Relação 1379/2020 - Segunda Câmara

ANDRÉ DE CARVALHO

Lecir Manoel da Luz (OAB/DF 1.671) e outros, representando a Engeprom Engenharia Ltda.

Não atuou.

REPRESENTAÇÃO (REPR)

Secretaria de Controle Externo de Aquisições Logísticas (Selog).